# Valentina Paz Castillo Valdés

+56957533420 <u>vpazcastle@gmail.com</u> <u>linkedin.com/in/valentina-castillo-valdes</u> <u>github.com/Valnhe</u> Portafolio web · valnhe.netlify.app

Estudiante de Ingeniería Informática, enfocada en el desarrollo FrontEnd. Mi objetivo es fusionar la creatividad con la tecnología para construir experiencias digitales llamativas. Actualmente, estoy inmersa en un aprendizaje autodidacta que me impulsa a explorar y dominar las últimas tecnologías en el campo.

## Competencias

#### Habilidades Técnicas

HTML · CSS · JavaScript · React · Tailwind · Git

#### Soft Skills

Creatividad · Trabajo en Equipo · Resolución de Problemas · Adaptabilidad · Autonomía · Pensamiento Crítico

## **Idiomas**

Inglés (B1)

## Educación

## Formación Académica

2020 — Presente Educación Superior - Ingeniería Civil Informática

Universidad Técnica Federico Santa María

2016 – 2019 Educación Media

Colegio Champagnat — Colegio Marista, Villa Alemana

Formación Complementaria

Diciembre 2023 - Marzo 2024 Workshop de Desarrollo Web para mujeres

**SheCodes** 

## Experiencia profesional

#### Universidad Técnica Federico Santa María

Ayudante de Aula

Valparaíso, Chile Agosto 2023 - Presente

- Diseñé, presenté y expliqué ejercicios de electrónica digital enfocados a la informática ante alrededor de 25 alumnos.
- Diseñé y revisé tareas sobre el tema.
- Retroalimenté el avance del curso.

Actitudes: Comunicación · Responsabilidad · Atención dirigida · Educación

## Universidad Técnica Federico Santa María

Encargada de Comunicaciones del Canal de YouTube del Departamento de Informática

Valparaíso, Chile Enero 2024 - Febrero 2024

- Clasifiqué y seleccioné la biblioteca de videos académicos.
- Edité y organicé los videos de manera independiente.

Actitudes: Autonomía · Responsabilidad · Organización · Comunicación · Creatividad